Condfig:  hfst:    Gen: ../../../src/generator-gt-norm.hfst    Morph: ../../../src/analyser-gt-norm.hfst  xerox:    Gen: ../../../src/generator-gt-norm.xfst    Morph: ../../../src/analyser-gt-norm.xfst    App: lookupTests:    Verb - wîcihêw - help : # Wolvengrey VTA1
  
     wîcihêw+V+TA+Ind+Prs+2Sg+1SgO:  kiwîcihin
     wîcihêw+V+TA+Ind+Prs+2Sg+1PlO:  kiwîcihinân
     wîcihêw+V+TA+Ind+Prs+2Pl+1PlO:  kiwîcihinân
     wîcihêw+V+TA+Ind+Prs+2Pl+1SgO:  kiwîcihinâwâw
     
     wîcihêw+V+TA+Ind+Prs+1Sg+2SgO:  kiwîcihitin
     wîcihêw+V+TA+Ind+Prs+1Pl+2SgO:  kiwîcihitinân
     wîcihêw+V+TA+Ind+Prs+1Pl+2PlO:  kiwîcihitinân
     wîcihêw+V+TA+Ind+Prs+1Sg+2PlO:  kiwîcihitinâwâw     
     
     wîcihêw+V+TA+Ind+Prs+1Sg+3SgO:  niwîcihâw
     wîcihêw+V+TA+Ind+Prs+2Sg+3SgO:  kiwîcihâw
     wîcihêw+V+TA+Ind+Prs+1Pl+3SgO:  niwîcihânân
     wîcihêw+V+TA+Ind+Prs+12Pl+3SgO:  kiwîcihânaw
     wîcihêw+V+TA+Ind+Prs+2Pl+3SgO:  kiwîcihâwâw
     wîcihêw+V+TA+Ind+Prs+1Sg+3PlO:  niwîcihâwak
     wîcihêw+V+TA+Imp+Imm+2Sg+3PlO:  kiwîcihâwak
     wîcihêw+V+TA+Ind+Prs+1Pl+3PlO:  niwîcihânânak
     wîcihêw+V+TA+Ind+Prs+12Pl+3PlO:  kiwîcihânawak
     wîcihêw+V+TA+Ind+Prs+2Pl+3PlO:  kiwîcihâwâwak
     wîcihêw+V+TA+Ind+Prs+1Sg+4Sg/PlO:  niwîcihimâwa
     wîcihêw+V+TA+Ind+Prs+2Sg+4Sg/PlO:  kiwîcihimâwa
     wîcihêw+V+TA+Ind+Prs+1Pl+4Sg/PlO:  niwîcihimânâna
     wîcihêw+V+TA+Ind+Prs+12Pl+4Sg/PlO:  kiwîcihimânawa
     wîcihêw+V+TA+Ind+Prs+2Pl+4Sg/PlO:  kiwîcihimâwâwa
     
     wîcihêw+V+TA+Ind+Prs+3Sg+1SgO:  niwîcihikwak
     wîcihêw+V+TA+Ind+Prs+3Sg+2SgO:  kiwîcihikwak
     wîcihêw+V+TA+Ind+Prs+3Sg+1PlO:  niwîcihikonân
     wîcihêw+V+TA+Ind+Prs+3Sg+12PlO:  kiwîcihikonaw
     wîcihêw+V+TA+Ind+Prs+3Sg+2PlO:  kiwîcihikowâw
     wîcihêw+V+TA+Ind+Prs+3Pl+1SgO:  niwîcihikwak
     wîcihêw+V+TA+Ind+Prs+3Pl+2SgO:  kiwîcihikwak
     wîcihêw+V+TA+Ind+Prs+3Pl+1PlO:  niwîcihikonânak
     wîcihêw+V+TA+Ind+Prs+3Pl+12PlO:  kiwîcihikonawak
     wîcihêw+V+TA+Ind+Prs+3Pl+2PlO:  kiwîcihikowâwak
     wîcihêw+V+TA+Ind+Prs+4Sg/Pl+1SgO:  niwîcihikoyiwa
     wîcihêw+V+TA+Ind+Prs+4Sg/Pl+2SgO:  kiwîcihikoyiwa
     wîcihêw+V+TA+Ind+Prs+4Sg/Pl+1PlO:  niwîcihikonâna
     wîcihêw+V+TA+Ind+Prs+4Sg/Pl+12PlO:  kiwîcihikonawa
     wîcihêw+V+TA+Ind+Prs+4Sg/Pl+2PlO:  kiwîcihikowâwa
     
     
     wîcihêw+V+TA+Ind+Prs+3Sg+4Sg/PlO:  wîcihêw
     wîcihêw+V+TA+Ind+Prs+3Pl+4Sg/PlO:  wîcihêwak
     wîcihêw+V+TA+Ind+Prs+4Sg/Pl+5Sg/PlO:  wîcihêyiwa
     wîcihêw+V+TA+Ind+Prs+3Sg+5Sg/PlO:  wîcihimêw
     wîcihêw+V+TA+Ind+Prs+3Pl+5Sg/PlO:  wîcihimêwak
     
     wîcihêw+V+TA+Ind+Prs+4Sg/Pl+3SgO:  wîcihikow
     wîcihêw+V+TA+Ind+Prs+4Sg/Pl+3PlO:  wîcihikowak
     wîcihêw+V+TA+Ind+Prs+5Sg/Pl+4Sg/PlO:  wîcihikoyiwa
     
     
     PV/e+wîcihêw+V+TA+Cnj+Prs+2Sg+1SgO:  ê-wîcihiyan
     PV/e+wîcihêw+V+TA+Cnj+Prs+2Sg+1PlO:  ê-wîcihiyâhk
     PV/e+wîcihêw+V+TA+Cnj+Prs+2Pl+1PlO:  ê-wîcihiyâhk
     PV/e+wîcihêw+V+TA+Cnj+Prs+2Pl+1SgO:  ê-wîcihiyêk
     
     PV/e+wîcihêw+V+TA+Cnj+Prs+1Sg+2SgO:  ê-wîcihitân
     PV/e+wîcihêw+V+TA+Cnj+Prs+1Pl+2SgO:  ê-wîcihitâhk
     PV/e+wîcihêw+V+TA+Cnj+Prs+1Pl+2PlO:  ê-wîcihitâhk
     PV/e+wîcihêw+V+TA+Cnj+Prs+1Sg+2PlO:  ê-wîcihitakok
     
     
     PV/e+wîcihêw+V+TA+Cnj+Prs+1Sg+3SgO:  ê-wîcihak
     PV/e+wîcihêw+V+TA+Cnj+Prs+2Sg+3SgO:  ê-wîcihat
     PV/e+wîcihêw+V+TA+Cnj+Prs+1Pl+3SgO:  ê-wîcihâyâhk
     PV/e+wîcihêw+V+TA+Cnj+Prs+12Pl+3SgO:  ê-wîcihâyahk
     PV/e+wîcihêw+V+TA+Cnj+Prs+2Pl+3SgO:  ê-wîcihâyêk
     PV/e+wîcihêw+V+TA+Cnj+Prs+1Sg+3PlO:  ê-wîcihakik
     wîcihêw+V+TA+Imp+Imm+2Sg+3PlO:  ê-wîcihacik
     PV/e+wîcihêw+V+TA+Cnj+Prs+1Pl+3PlO:  ê-wîcihâyâhkik
     PV/e+wîcihêw+V+TA+Cnj+Prs+12Pl+3PlO:  ê-wîcihâyahkok
     PV/e+wîcihêw+V+TA+Cnj+Prs+2Pl+3PlO:  ê-wîcihâyêkok
     PV/e+wîcihêw+V+TA+Cnj+Prs+1Sg+4Sg/PlO:  ê-wîcihimak
     PV/e+wîcihêw+V+TA+Cnj+Prs+2Sg+4Sg/PlO:  ê-wîcihimat
     PV/e+wîcihêw+V+TA+Cnj+Prs+1Pl+4Sg/PlO:  ê-wîcihimâyâhk
     PV/e+wîcihêw+V+TA+Cnj+Prs+12Pl+4Sg/PlO:  ê-wîcihimâyahk
     PV/e+wîcihêw+V+TA+Cnj+Prs+2Pl+4Sg/PlO:  ê-wîcihimâyêk
     
     PV/e+wîcihêw+V+TA+Cnj+Prs+3Sg+1SgO:  ê-wîcihit
     PV/e+wîcihêw+V+TA+Cnj+Prs+3Sg+2SgO:  ê-wîcihisk
     PV/e+wîcihêw+V+TA+Cnj+Prs+3Sg+1PlO:  ê-wîcihikoyâhk
     PV/e+wîcihêw+V+TA+Cnj+Prs+3Sg+12PlO:  ê-wîcihikoyahk
     PV/e+wîcihêw+V+TA+Cnj+Prs+3Sg+2PlO:  ê-wîcihikoyêk
     PV/e+wîcihêw+V+TA+Cnj+Prs+3Pl+1SgO:  ê-wîcihicik
     PV/e+wîcihêw+V+TA+Cnj+Prs+3Pl+2SgO:  ê-wîcihiskik
     PV/e+wîcihêw+V+TA+Cnj+Prs+3Pl+1PlO:  ê-wîcihikoyâhkik
     PV/e+wîcihêw+V+TA+Cnj+Prs+3Pl+12PlO:  ê-wîcihikoyahkok
     PV/e+wîcihêw+V+TA+Cnj+Prs+3Pl+2PlO:  ê-wîcihikoyêkok
     PV/e+wîcihêw+V+TA+Cnj+Prs+4Sg/Pl+1SgO:  ê-wîcihimit
     PV/e+wîcihêw+V+TA+Cnj+Prs+4Sg/Pl+2SgO:  ê-wîcihimisk
     PV/e+wîcihêw+V+TA+Cnj+Prs+4Sg/Pl+1PlO:  ê-wîcihikoyâhk
     PV/e+wîcihêw+V+TA+Cnj+Prs+4Sg/Pl+12PlO:  ê-wîcihikoyahk
     PV/e+wîcihêw+V+TA+Cnj+Prs+4Sg/Pl+2PlO:  ê-wîcihikoyêk
     
     
     PV/e+wîcihêw+V+TA+Cnj+Prs+3Sg+4Sg/PlO:  ê-wîcihât
     PV/e+wîcihêw+V+TA+Cnj+Prs+3Pl+4Sg/PlO:  ê-wîcihâcik
     PV/e+wîcihêw+V+TA+Cnj+Prs+4Sg/Pl+5Sg/PlO:  ê-wîcihâyit
     PV/e+wîcihêw+V+TA+Cnj+Prs+3Sg+5Sg/PlO:  ê-wîcihimât
     PV/e+wîcihêw+V+TA+Cnj+Prs+3Pl+5Sg/PlO:  ê-wîcihimâcik
     
     PV/e+wîcihêw+V+TA+Cnj+Prs+4Sg/Pl+3SgO:  ê-wîcihikot
     PV/e+wîcihêw+V+TA+Cnj+Prs+4Sg/Pl+3PlO:  ê-wîcihikocik
     PV/e+wîcihêw+V+TA+Cnj+Prs+5Sg/Pl+4Sg/PlO:  ê-wîcihikoyit
     

     wîcihêw+V+TA+Fut+Cond+2Sg+1SgO:  wîcihiyani
     wîcihêw+V+TA+Fut+Cond+2Sg+1PlO:  wîcihiyâhki
     wîcihêw+V+TA+Fut+Cond+2Pl+1PlO:  wîcihiyâhki
     wîcihêw+V+TA+Fut+Cond+2Pl+1SgO:  wîcihiyêko
     
     wîcihêw+V+TA+Fut+Cond+1Sg+2SgO:  wîcihitâni
     wîcihêw+V+TA+Fut+Cond+1Pl+2SgO:  wîcihitâhki
     wîcihêw+V+TA+Fut+Cond+1Pl+2PlO:  wîcihitâhki
     wîcihêw+V+TA+Fut+Cond+1Sg+2PlO:  wîcihitako
     
     
     wîcihêw+V+TA+Fut+Cond+1Sg+3Sg0:  wîcihaki
     wîcihêw+V+TA+Fut+Cond+2Sg+3Sg0:  wîcihaci
     wîcihêw+V+TA+Fut+Cond+1Pl+3Sg0:  wîcihâyâhki
     wîcihêw+V+TA+Fut+Cond+12Pl+3Sg0:  wîcihâyahko
     wîcihêw+V+TA+Fut+Cond+2Pl+3Sg0:  wîcihâyêko
     wîcihêw+V+TA+Fut+Cond+1Sg+3Pl0:  wîcihakwâwi
     wîcihêw+V+TA+Imp+Imm+2Sg+3Pl0:  wîcihatwâwi
     wîcihêw+V+TA+Fut+Cond+1Pl+3Pl0:  wîcihâyâhkwâwi
     wîcihêw+V+TA+Fut+Cond+12Pl+3Pl0:  wîcihâyahkwâwi
     wîcihêw+V+TA+Fut+Cond+2Pl+3Pl0:  wîcihâyêkwâwi
     wîcihêw+V+TA+Fut+Cond+1Sg+4Sg/PlO:  wîcihimaki
     wîcihêw+V+TA+Fut+Cond+2Sg+4Sg/PlO:  wîcihimaci
     wîcihêw+V+TA+Fut+Cond+1Pl+4Sg/PlO:  wîcihimâyâhki
     wîcihêw+V+TA+Fut+Cond+12Pl+4Sg/PlO:  wîcihimâyahko
     wîcihêw+V+TA+Fut+Cond+2Pl+4Sg/PlO:  wîcihimâyêko
     
     wîcihêw+V+TA+Fut+Cond+3Sg+1Sg0:  wîcihici
     wîcihêw+V+TA+Fut+Cond+3Sg+2Sg0:  wîcihiski
     wîcihêw+V+TA+Fut+Cond+3Sg+1Pl0:  wîcihikoyâhki
     wîcihêw+V+TA+Fut+Cond+3Sg+12Pl0:  wîcihikoyahko
     wîcihêw+V+TA+Fut+Cond+3Sg+2Pl0:  wîcihikoyêko
     wîcihêw+V+TA+Fut+Cond+3Pl+1Sg0:  wîcihitwâwi
     wîcihêw+V+TA+Fut+Cond+3Pl+2Sg0:  wîcihiskwâwi
     wîcihêw+V+TA+Fut+Cond+3Pl+1Pl0:  wîcihikoyâhkwâwi
     wîcihêw+V+TA+Fut+Cond+3Pl+12Pl0:  wîcihikoyahkwâwi
     wîcihêw+V+TA+Fut+Cond+3Pl+2Pl0:  wîcihikoyêkwâwi
     wîcihêw+V+TA+Fut+Cond+4Sg/Pl+1SgO:  wîcihimici
     wîcihêw+V+TA+Fut+Cond+4Sg/Pl+2SgO:  wîcihimiski
     wîcihêw+V+TA+Fut+Cond+4Sg/Pl+1PlO:  wîcihikoyâhki
     wîcihêw+V+TA+Fut+Cond+4Sg/Pl+12PlO:  wîcihikoyahko
     wîcihêw+V+TA+Fut+Cond+4Sg/Pl+2PlO:  wîcihikoyêko
     
     
     wîcihêw+V+TA+Fut+Cond+3Sg+4Sg/PlO:  wîcihâci
     wîcihêw+V+TA+Fut+Cond+3Pl+4Sg/PlO:  wîcihâtwâwi
     wîcihêw+V+TA+Fut+Cond+4Sg/Pl+5Sg/PlO:  wîcihâyici
     wîcihêw+V+TA+Fut+Cond+3Sg+5Sg/PlO:  wîcihimâci
     wîcihêw+V+TA+Fut+Cond+3Pl+5Sg/PlO:  wîcihimâtwâwi
     
     wîcihêw+V+TA+Fut+Cond+4Sg/Pl+3SgO:  wîcihikoci
     wîcihêw+V+TA+Fut+Cond+4Sg/Pl+3PlO:  wîcihikotwâwi
     wîcihêw+V+TA+Fut+Cond+5Sg/Pl+4Sg/PlO:  wîcihikoyici
     
     wîcihêw+V+TA+Imp+Imm+2Sg+1SgO:   wîcihin
     wîcihêw+V+TA+Imp+Imm+2Sg+1PlO:   wîcihinân
     wîcihêw+V+TA+Imp+Imm+2Pl+1PlO:   wîcihinân
     wîcihêw+V+TA+Imp+Imm+2Pl+1SgO:   wîcihik
     wîcihêw+V+TA+Imp+Del+2Sg+1SgO:   wîcihîhkan
     wîcihêw+V+TA+Imp+Del+2Sg+1PlO:   wîcihîhkâhk
     wîcihêw+V+TA+Imp+Del+2Pl+1PlO:   wîcihîhkâhk
     wîcihêw+V+TA+Imp+Del+2Pl+1SgO:   wîcihîhkêk
     
     wîcihêw+V+TA+Imp+Imm+2Sg+3SgO:   wîcih
     wîcihêw+V+TA+Imp+Imm+2Pl+3SgO:   wîcihihk
     wîcihêw+V+TA+Imp+Imm+12Pl+3SgO:   wîcihâtân
     wîcihêw+V+TA+Imp+Del+2Sg+3SgO:   wîcihâhkan
     wîcihêw+V+TA+Imp+Del+2Pl+3SgO:   wîcihâhkêk
     wîcihêw+V+TA+Imp+Del+12Pl+3SgO:   wîcihâhkahk
     wîcihêw+V+TA+Imp+Imm+2Sg+3PlO:   wîcihik
     wîcihêw+V+TA+Imp+Imm+2Pl+3PlO:   wîcihihkik
     wîcihêw+V+TA+Imp+Imm+12Pl+3PlO:   wîcihâtânik
     wîcihêw+V+TA+Imp+Del+2Sg+3PlO:   wîcihâhkanik
     wîcihêw+V+TA+Imp+Del+2Pl+3PlO:   wîcihâhkêkok
     wîcihêw+V+TA+Imp+Del+12Pl+3PlO:   wîcihâhkahkok
